【裁判字號】    89,訴,3091
【裁判日期】    900202
【裁判案由】    偽造文書等
【裁判全文】
臺灣臺中地方法院刑事判決                八十九年度訴字第三０九一號
    公  訴  人  台灣台中地方法院檢察署檢察官
    被      告  甲○○
右列被告因偽造文書案件，經檢察官提起公訴（八十九年度偵字第一六六七一號），
本院判決如左：
    主  文
甲○○行使偽造私文書，足以生損害於他人，處有期徒刑伍月，如易科罰金，以參佰
元折算壹日。
偽造之「羅偉文」印章一個及中華電信股份有限公司行動電話申請書上「羅偉文」之
印文二枚均沒收。
    事  實
一、甲○○意圖為自己不法之利益，於民國八十九年一月二十三日，持來源不明之丁○○遺失之身分證一張及其盜刻之羅偉文印章一個，至台中市○○路五七六號丙○○經營之慶大通訊工程行，以丁○○名義，填寫中華電信股份有限公司行動電
    話租用申請書，並於用戶名稱及用戶領卡簽認欄蓋用丁○○之印文，而偽造該行
    動電話申請書，交由不知情之丙○○持向中華電信股份有限公司南台中營運處，
    申辦0000000000號行動電話門號，使中華電信股份有限公司陷於錯誤
    ，交付0000000000號行動電話ＳＩＭ卡，並提供撥接之電信服務。甲○○取得該ＳＩＭ卡後，即自八十九年二月起，大量撥打行動及有線電話，迄五
    月止累計金額高達新台幣三萬五千一百九十一元，取得相當通話費之不法利益，
    使中華電信股份有限公司誤為丁○○通話，而向丁○○收費，足以生損害於丁○○及中華電信股份有限公司。
二、案經交通部電信總局移送台灣台中地方法院檢察署檢察官偵查起訴。
    理  由
一、訊據被告甲○○固坦承於右揭時地，以丁○○名義填寫中華電信股份有限公司行
    動電話租用申請書，向該公司申辦0000000000號行動電話使用之事實
    ，惟否認偽造文書等犯行，辯稱申請行動電話係經丁○○同意，身分證及印章均
    向丁○○所借云云。然查該0000000000號行動電話係遭冒名申請，並
    盜撥通話費三萬五千一百九十一元，而被害人丁○○已至中華電信股份有限公司
    南台中營運處申告切結等情，業據證人即該營運處員工乙○○於警訊時供述綦詳
    ，並有中華電信股份有限公司行動電話租用申請書、切結書影本及000000
    0000號行動電話通聯紀錄附卷可稽。又該行動電話申請書係被告持丁○○身
    分證件及印章，至丙○○經營之慶大通訊工程行填寫並蓋印，復經證人丙○○於
    警訊及偵查中證述屬實，被告辯稱申請行動電話係經丁○○同意，身分證及印章
    均向丁○○所借云云，未提出任何證據佐憑，且與警訊中所辯係向不詳姓名者購
    買行動電話ＳＩＭ卡等語相異，顯係飾卸之詞，不足採信，其犯行已堪認定。
二、核被告所為，係犯刑法第二百十六條、第二百十條之行使偽造私文書罪及同法第
    三百三十九條第二項之詐欺得利罪。被告偽造「羅偉文」之印章及印文，係偽造
    私文書之階段行為，另偽造私文書之低度行為已為行使之高度行為所吸收，均不
    另論罪。又所犯上述二罪，有方法結果之牽連關係，應從一重之行使偽造私文書
    罪處斷。爰審酌被告已有違反動產擔保交易法、竊盜、詐欺等前科，仍不知悔改
    ，及其犯罪動機、手段、所生危害、犯罪後態度等一切情狀，處以如主文所示之
    刑，並諭知易科罰金之折算標準。被告偽造之「羅偉文」印章一個，雖未扣案，
    但並無證據足證已經滅失，仍應與中華電信股份有限公司行動電話申請書上「羅
    偉文」之印文二枚（影本附偵查卷第十八頁），併依刑法第二百十九條諭知沒收
    。另被告行為後，刑法第四十一條業經立法院通過修正為犯最重本刑為五年以下
    有期徒刑以下之刑之罪，而受六個月以下有期徒刑或拘役之宣告，因身體、教育
    、職業、家庭之關係或其他正當事由，執行顯有困難者，得以一元以上三元以下
    折算一日，易科罰金。但確因不執行所宣告之刑，難收矯正之效，或難以維持法
    秩序者，不在此限（另增訂第二項，併合處罰之數罪，均有前項情形，其應執行
    之刑逾六月者，亦同），並經總統於九十年一月十日公布，同年月十二日生效，
    本件自應適用修正公布生效之新法諭知易科罰金之折算標準。
據上論斷，應依刑事訴訟法第二百九十九條第一項前段、刑法第二條第一項前段、第
二百十六條、第二百十條、第三百三十九條第二項、第五十五條、第四十一條第一項
、第二百十九條、罰鍰提高標準條例第一條前段、第二項，判決如主文。
中      華      民      國      九十      年      二    月    二        日
                                        法  官  鍾  堯  航
右正本證明與原本無異。
如不服本判決，應於送達後十日內向本院提出上訴狀（須附繕本），上訴於台灣高等
法院台中分院。
                                        書記官
中      華      民      國    九十      年      二    月    二        日
附錄論罪科刑法條
刑法第二百十條
偽造、變造私文書，足以生損害於公眾或他人者，處五年以下有期徒刑。
刑法第二百十六條
行使第二百十條至第二百十五條之文書者，依偽造、變造文書或登載不實事項或使登
載不實事項之規定處斷。
刑法第三百三十九條第二項
以前項方法得財產上不法之利益或使第三人得之者，亦同。


司法院資訊處製作；財團法人民間司法改革基金會備份。
